【裁判字號】    90,訴,554
【裁判日期】    900723
【裁判案由】    毒品危害防制條例
【裁判全文】
臺灣臺南地方法院刑事判決
    公  訴  人  臺灣台南地方法院檢察署檢察官
    被      告  甲○○
右列被告因毒品危害防制條例案件，經檢察官提起公訴（八十九年度毒偵字第一九五
五號），本院判決如左：
    主  文
甲○○施用第一級毒品，處有期徒刑壹年。扣案之含有殘留海洛因之袋子個、塑膠
勺子壹支、針筒陸支均沒收銷燬之。
    事  實
一、甲○○前因施用毒品案件，經台灣台南地方法院裁定送觀察勒戒、再送強制戒治
    後，嗣裁定停止強制戒治並付保護管束期滿，經臺灣台南地方法院檢察署檢察官
    於民國（下同）八十九年六月十九日，以八十九年度戒毒偵字第三九二號為不起
    訴處分。詎又於八十九年七月二十一日前四日內之某時，在某地，施用第一級毒
    品海洛因，而為警於八十九年七月二十一日十五時十分，前往台南市永康市○○
    ○街七三巷一九七號二樓搜索，當場查獲扣得含有殘留海洛因之袋子三個、塑膠
    勺子一支、針筒六支，並因甲○○在場而經其同意採尿送驗呈現嗎啡陽性反應。
二、案經台南市警察局移送臺灣台南地方法院檢察署檢察官偵查起訴。
    理  由
一、訊據被告甲○○否認有施用毒品之犯行，辯稱：其已多日未施用毒品等語。經查
    被告於八十九年七月二十一日經警採尿送驗結果，呈現嗎啡陽性反應（由於海洛
    因於人體會代謝成嗎啡，因此涉嫌海洛因之吸食者係檢驗其尿液中之嗎啡反應）
    ，有台南市衛生局尿液檢驗成績書一份可參，若其真未施用海洛因，何以會有嗎
    啡陽性反應，其施用海洛因之行為極為明確。又按通常海洛因僅能留存人體內四
    日之久，逾時即無法驗出，而其係於八十九年七月二十一採尿送驗，故其應係於
    八十九年七月二十一日前四日內之某時施用海洛因無疑。是其所辯，尚不可採，
    其犯行應予認定。
二、按海洛因係屬第一級毒品，毒品危害防制條例第二條第二項第一款定有明文，被
    告竟施用之，核其所為，係犯該條例第十條第一項施用第一級毒品罪。又其持有
    海洛因之低度行為，已為其進而施用之高度行為所吸收，故不另論罪，僅論施用
    毒品罪。爰審酌被告犯罪之動機、目的、手段、所生危害、曾有施用毒品之行為
    ，且此次犯罪後仍否認犯行，毫無悔意等一切情狀，量處如主文所示之刑。查獲
    扣案之袋子三個、塑膠勺子一支、針筒六支，均含有殘留之海洛因，有法務部調
    查局檢驗通知書一份可參，上開物品均已與海洛因密不可分而成為一體，均應認
    係毒品之一部分，故均應依毒品危害防制條例第十八條第一項前段之規定，不問
    屬於犯人與否，均沒收銷燬之。
據上論斷，應依刑事訴訟法第二百九十九條第一項前段，毒品危害防制條例第十條第
一項、第十八條第一項前段，判決如主文。
中      華      民      國    九十    年      七      月      廿三      日
                                  臺灣臺南地方法院刑事第三庭
                                      法  官  彭  振  湘
右正本證明與原本無異。
如不服本判決，應於判決送達後十日內，向本院提出上訴狀（須附繕本）。
                                      書記官  汪  姿  秀
中      華      民      國    九十    年      七      月      廿三      日
附錄本案論罪科刑法條全文：
毒品危害防制條例第十條第一項：
施用第一級毒品者，處六月以上五年以下有期徒刑。


司法院資訊處製作；財團法人民間司法改革基金會備份。
